【裁判字號】    85,台上,2124
【裁判日期】    850502
【裁判案由】    偽造有價證券等罪
【裁判全文】
最高法院刑事判決                              八十五年度台上字第二一二四號
    上訴人  陳信文
    被  告  甲○○
右上訴人因自訴被告偽造有價證券等罪案件，不服台灣高等法院中華民國八十五年一
月四日第二審判決（八十四年度上訴字第六六六四號，自訴案號：台灣台北地方法院
八十四年度自字第七一一號），提起上訴，本院判決如左：
    主  文
上訴駁回。
    理  由
一偽造有價證券部分
按刑事訴訟法第三百七十七條規定：上訴於第三審法院，非以判決違背法令為理由，
不得為之。是提起第三審上訴，應以原判決違背法令為理由，係屬法定要件，且必須
依據卷內資料為具體之指摘，並足據以辨認原判決已具備違背法令之形式，始屬相當
。本件原判決就上訴人自訴被告偽造有價證券部分，維持第一審諭知被告無罪之判決
，已詳所憑之證據及認定之理由。上訴意旨僅以：被告以他人已拒絕往來或死人之
空白支票，供自己簽發行使，雖無冒名簽發情事，但其此項行為，仍屬詐術云云，為
其上訴理由，而無一語涉及原判決關於偽造有價證券部分如何違背法令，自難認已符
合首揭法定上訴要件。其上訴違背法律上之程式，應予駁回。又刑事訴訟法第二百九
十條規定：「審判長於宣示辯論終結前，最後應詢問被告有無陳述」，乃專就被告而
設之規定，法文規定甚明。上訴人為自訴人，並非被告，自無上開規定之適用。上訴
意旨謂原審未予上訴人以最後發言機會，其審判程序違法云云，係屬誤會，附此說明
。
二背信部分
按第三審上訴書狀，應述上訴之理由，其未述者，得於提起上訴後十日內補提理
由書於原審法院，已逾上述期間，而於第三審法院未判決前仍未提出上訴理由書狀者
，第三審法院應以判決駁回之，刑事訴訟法第三百八十二條第一項、第三百九十五條
後段規定甚明。查上訴人所提上訴理由狀，對於原判決背信罪部分，並未述其不服
之理由，依上開規定，其上訴自非合法，亦應駁回。又本罪雖係刑事訴訟法第三百七
十六條第五款所列之案件，惟於修正刑事訴訟法施行前，原得上訴於第三審法院，且
已繫屬於法院者，依同法之施行法第五條第一項規定，仍應依施行前之法定程序終結
之，附此明。
三詐欺部分
查刑事訴訟法第三百七十六條所列各罪之案件，經第二審判決者，不得上訴於第三審
法院，法有明文。本件上訴人所訴被告詐欺部分，核屬刑事訴訟法第三百七十六條第
四款所列之案件，依首開說明，既經第二審判決，自不得上訴於第三審法院，上訴人
竟復提起上訴，顯為法所不許，亦應駁回。
據上論結，應依刑事訴訟法第三百九十五條，判決如主文。
中      華      民      國    八十五    年      五      月      二      日
                              最高法院刑事第五庭
                                  審判長法官  黃  劍  青
                                        法官  林  增  福
                                        法官  林  文  豐
                                        法官  邵  燕  玲
                                        法官  丁  錦  清
      右正本證明與原本無異
                                              書  記  官
中      華      民      國    八十五    年      五      月      九      日


司法院資訊處製作；財團法人民間司法改革基金會備份。
